# 药品新增适应症上市审批后对应无形资产摊销年限

提问人：空气中游泳 时间：2022-07-03 10:59:21
请教陈版主，甲公司是一家集药品研发、生产、销售于一体的公司，A药品是仿制药（对应B适应症），甲公司于 2019 年获取A药品的药证可上市销售，其对应的乙公司原研药于海外 1998 年上市（对应B适应症），我们在当年获取该原研药 1998 年至 2019 年的药品情况，预计该药品存续 20 年，且甲公司产能充足，故相应无形资产自 2019 年开始直线法摊销 20 年。
在 2022 年 1 月，A药品新增的适应症C获批上市（公司生产的后续产品在说明书上添加新适应症），对应开发支出在获取药证后转无形资产，该原研药对应的新增C适应症在国内外均为第一家，这种情况下请问新适应症相关的无形资产摊销，应该是自 2022 年 1 月起开始摊销 20 年还是在原B适应症剩余年限内摊销，还是有其他的思路呢？请指导，谢谢！

回答人：chenyiwei
要考虑的是：新适应症的获批，是否会延长A药品的市场寿命？如果是，则不论是原先针对B适应症的无形资产，还是本次新增的无形资产，均在变更后的轧药品剩余市场寿命内摊销；如果不延长市场寿命的，则全部在原有的剩余市场寿命内摊销。
无论如何，本次新增的无形资产和原有无形资产都是针对同一种药物，因此其剩余摊销年限应当一致。